# 请教陈版一个关于医药研发公司合作开发项目的问题

提问人：wx_6055e01ed680 时间：2021-03-20 19:49:13
请教陈版主一个问题，A公司是一个医药研发企业， 和一个投资企业B合作开发一种新药。 假设项目预算 100 万元， 全部由B出资。 A完全主导研发。 研发完成后， A分享60%的收益权， B享有40%。 A将 100 万元打给B的时候， B应该如何入账？ 发生支出的时候又应该如何入账？
这 100 万元的出资在此后无论研发是否成功， 都不会归还给B。
非常感谢。

回答人：chenyiwei
B是财务投资人，不参与研发的具体工作，仅在研发成功后按比例分享收益。因此A作为研发项目主导方，做如下账务处理：
1 、收到B的投资款：借：银行存款，贷：其他流动/非流动负债
2 、每期末按约定计算出应归属B的收益，借：营业成本（或管理费用、财务费用），贷：其他流动/非流动负债
3 、向B分配款项：借：其他流动/非流动负债，贷：银行存款
如果最终研发失败，项目放弃时，借：其他流动/非流动负债，贷：营业外收入

提问人：wx_6055e01ed680 时间：2021-03-22 16:19:50
陈版， 您说的第 2 点我没太明白， 为什么会借营业成本， 贷负债？ 比如项目发生了 10 元的费用， 此时A公司是否借：成本/费用 10 元， 贷：银行存款 10 元。 如果其中 4 元应由B公司负担， 是否是借：负债 4 元， 贷：成本/费用 4 元？

回答人：chenyiwei
这是期末做一笔总的分录，分配应归属于合作方的盈亏。不是针对逐笔发生的成本费用。

提问人：猪 -sherry 时间：2021-08-13 23:33:06
借楼，请问陈版主，这种情况下，B作为财务投资人，相关费用能入研发费用吗

回答人：chenyiwei
B是财务投资人，没有研发人员，也没有实际从事研发工作，故不能确认研发费用。